Sebastian Basiński

Junior Front-End Developer



Dane osobowe

Adres Wrocław

Numer telefonu 881205935

E-mail

basinski.sebastian@gmail.com

GitHub

github.com/webseb00

LinkedIn

linkedin.com/in/sebastian-basiński

Strona WWW

webseb00.github.io/Portfolio/

Umiejętności

HTML5, CSS3, RWD, Bootstrap, Sass, Git, AJAX, JavaScript ES6, Node, React, Express, Redux, React-Router, MongoDB, CMS Wordpress, Adobe Photoshop

Języki obce

Angielski - B2

Niemiecki - A2

Kursy

2019-03 - 2019-09

Kodilla - Bootcamp Web Developer

W marcu wziąłem udział w **bootcampie Web Developer** w szkole programowania **Kodilla**. Gdzie przy wielu godzinach spędzonych na nauce programowania, poznałem wiele technologii niezbędnych do tworzenia nowoczesnych oraz przyjaznych dla użytkownika aplikacji webowych. Bogaty materiał kursu zakładał poznanie oraz praktyczne wykorzystanie technologii z zakresu front-endu, **rozszerzonego JavaScriptu i back-endu z wykorzystaniem Node.js**.

Dzięki ciągłej pracy z **indywidualnym mentorem** - doświadczonym programistą, nauczyłem się tworzyć lepiej zorganizowany, czytelniejszy oraz przemyślany kod, a także samodzielnie mierzyć się z problemami pojawiającymi się w trakcie procesu budowy aplikacji, nigdy nie otrzymując gotowych rozwiązań. Pod okiem mentora, stworzyłem również m.in. takie projekty jak:

- Mache Template - (HTML, CSS, jQuery, RWD). Stworzony przeze mnie jako dodatkowy projekt dla ambitnych. - Wyszukiwarka użytkowników serwisu GitHub - (ES6, React.js, JSX, AJAX, API, Babel) - Tablica kanban - (ES6, AJAX, API) - Chat App - (React.js, Node.js, Express.js, Socket.io) - MERN Blog - (MongoDB, Express.js, React.js, Node.js).

Wykształcenie

2009-09 - 2012-04

Zespół Szkół Ponadgimnazjalnych nr.2 w Ludowie Polskim

Technik hotelarstwa Wykształcenie: średnie

Doświadczenie

2020-09

Chemik

- obecnie

PIAST GROUP Sp z o.o., Strzelin

Zakład produkcyjny "Cukrownia Strzelin"

- pobieranie prób do analiz
- bieżąca analiza uzyskanych wyników badań
- rozrabianie oraz uzupełnianie odczynników do analiz
- przygotowanie prób do wysyłek
- kontrola jakości wyrobów gotowych
- bieżące wprowadzanie uzyskanych wyników badań do systemu
- obsługiwanie urządzeń laboratoryjnych

2020-03

Chemik

- 2020-05

PIAST GROUP Sp z o.o., Strzelin

2019-09 - 2020-01

Laborant

PIAST GROUP Sp z o.o., Strzelin

Wyrażam zgodę na przetwarzanie moich danych osobowych dla potrzeb niezbędnych do realizacji procesu tej oraz przyszłych rekrutacji (zgodnie z ustawą z dnia 10 maja 2018 roku o ochronie danych osobowych (Dz. Ustaw z 2018, poz. 1000) oraz zgodnie z Rozporządzeniem Parlamentu Europejskiego i Rady (UE) 2016/679 z dnia 27 kwietnia 2016 r. w sprawie ochrony osób fizycznych w związku z przetwarzaniem danych osobowych i w sprawie swobodnego przepływu takich danych oraz uchylenia dyrektywy 95/46/WE (RODO)).